臺灣士林地方法院交通事件裁定　　　　96年度交聲字第1252號
原處分機關　交通部公路總局臺北區監理所
異　議　人
即受處分人　甲○○女　53歲.
上列異議人即受處分人因違反道路交通管理處罰條例案件，對於
交通部公路總局臺北區監理所民國96年8 月22日北監自裁字裁40
-C00000000號裁決聲明異議（原舉發案號：臺北縣政府警察局舉
發違反道路交通管理事件通知單北縣警交字第C00000000 號），
本院裁定如下：
    主  文
異議駁回。
    理  由
一、按道路交通標誌、標線、號誌設置規則第206 條第5 款第1
    目規定：車輛面對圓形紅燈之行車管制號誌，表示禁止通行
    ，不得超越停止線或進入路口。復按汽車駕駛人，行經有燈
    光號誌管制之交岔路口闖紅燈者，處新臺幣（下同）1,800
    元以上5,400 元以下罰鍰；汽車駕駛人，違反前開規定者，
    除依原條款處罰鍰外，並記違規點數3 點，道路交通管理處
    罰條例第53條第1 項、第63條第1 項第3 款分別規定甚明。
二、原處分意旨略以：異議人即受處分人甲○○於民國96年6 月
    18日下午5 時10分許，駕駛車牌號碼BS-6547 號自小客車，
    行經臺北縣淡水鎮○○路93號前（沙崙往淡水捷運站方向）
    ，因闖紅燈違規，經執勤員警攔停當場舉發，依道路交通管
    理處罰條例第53條第1 項規定，處罰鍰2,700 元，並依同條
    例第63條第1 項第3 款（原處分漏載第1 項第3 款），記違
    規點數3 點。
三、異議意旨略以：依規定違法或違規應依證據認定之，無證據
    不得依推斷認定為犯罪或違規，原舉發機關應檢具伊違規所
    採集之證據，如照相、錄影等證據，但原舉發機關並無法提
    出類此之證據，伊難甘服，據此聲明異議云云。
四、經查：
  (一)異議人即受處分人甲○○於96年6 月18日下午5 時10分許，
    駕駛車牌號碼BS-6547 號自小客車，行經臺北縣淡水鎮○○
    路93號前（沙崙往淡水捷運站方向）交岔路口處之事實，業
    據異議人自承在卷，並有臺北縣政府警察局北縣警交字第C0
    0000000 號舉發違反道路交通管理事件通知單影本1 紙附卷
    可稽，此部分事實洵堪認定。按違反道路交通管理事件統一
    裁罰基準及處理細則第11條第1 項第1 款規定：「行為人有
    本條例（指道路交通管理處罰條例）之情形，經當場舉發者
    ，應填記駕駛人或行為人姓名、性別、出生年月日、地址、
    身分證統一編號及車主姓名、地址、車牌號碼、車輛種類。
    被查獲之駕駛人或行為人為受處分人時，應於填記通知單後
    將通知聯交付該駕駛人或行為人簽名或蓋章收受之；拒絕簽
    章者，仍應將通知聯交付該駕駛人或行為人收受，並記明其
    事由及交付之時間；拒絕收受者，應告知其應到案時間及處
    所，並記明事由與告知事項，視為已收受。」查本件異議人
    經舉發本件違規事實之臺北縣政府警察局淡水分局警備隊員
    警乙○○當場攔停舉發後，拒絕簽收舉發通知單等情，業經
    證人乙○○於本院調查時證述：當時異議人沒有簽收罰單，
    異議人表示就是不簽，所以我在罰單上面註明「拒簽」，我
    表示告發單會郵寄到異議人家裡，如果有意見的話，可以申
    訴。我有告知異議人應到案的時間、地點，我有拿單子給他
    看，有告知1 次。應告知的事項我現場有告知異議人等語明
    確（參本院96年12月18日訊問筆錄第3 頁），並有前述舉發
    通知單影本1 紙在卷足憑，依前揭違反道路交通管理事件統
    一裁罰基準及處理細則第11條第1 項第1 款後段規定，應視
    為異議人已收受，而無庸再另行寄發舉發通知單。退步言之
    ，本件舉發通單有郵寄送達與異議人，此亦據異議人自承96
    年6 月22日收受舉發通知單在卷，可知異議人於應到案日期
    前已知悉被舉發之違規事實，該舉發通知單已生送達之效力
    ，此合先敘明。
  (二)詰之證人乙○○到庭結證稱：當時我是值交通告發勤務，我
    是開車巡邏，違規人駕車行駛在我前面，違規人還沒有到路
    口時，燈號已經是紅燈，當時違規人是行駛在外側車道，我
    是駕駛在內側車道，違規人車速很慢，但是斑馬線上的行人
    已經在行進，我已經準備要停車，而違規人沒有停車，因為
    違規人前方的行人還沒有行至違規人行駛的車道，所以異議
    人就仍然闖越，我就上前攔停告發。攔停之後，異議人表示
    她沒有注意到號誌，當時因為是臨時的，所以沒有拍照等語
    明確（參本院96年12月18日訊問筆錄），查證人乙○○與異
    議人素昧平生，並無嫌隙，係依法執行勤務之公務員，當無
    設詞誣陷致己身負偽證重罪之必要，且證人所證本件查獲經
    過事實，具體明確，佐以證人證述已執行取締交通勤務18年
    ，舉發當時系爭路段光線明亮、視線良好，證人視力正常，
    異議人開車在其前方，兩者相距頗近，堪認證人應無誤判違
    規事實之虞，其證詞應可採信，本院既查無證據足資證明員
    警有捏造事實違法取締之情事，則執勤警員本其維護交通秩
    序、安全職責所為之舉發，自應受到合法、正確之推定，其
    證言並無瑕疵而堪採信。
  (三)異議人雖質以：無證據不得依推斷認定為違規，原舉發機關
    並無法提出照相或錄影等證據證明伊違規云云，惟查行政程
    序法第36條規定：行政機關應依職權調查證據，不受當事人
    主張之拘束，對當事人有利及不利事項一律注意。準此，行
    政程序法有關證據之調查係採職權進行主義，由行政機關依
    職權運用可掌握之資料來源，以闡明事實之存在或不存在，
    故其得使用之證據方法，原則上應不受限制。又查道路交通
    管理處罰條例第7 條第1 項規定，道路交通管理之稽查，違
    規紀錄，由交通勤務警察，或依法令執行交通稽查任務人員
    執行之。是以執勤員警本其職責，依前開規定，於當場目擊
    之前提下，本有稽查交通違規紀錄之職權，況交通警員製單
    舉發違反道路交通管理處罰條例所列之違規事實，本質上為
    行政處分，係公務員基於職務上權力，依法就特定之具體事
    件所為具公法上效果之單方行政行為，基於公務員為公法上
    行為具有公信力之原則，該行政處分當可被推定為真正，其
    據以依法處分之事實認定亦為正確無誤，此與民事訴訟法第
    355 條第1 項規定：「文書依其程式及意旨得認作公文書者
    ，推定其為真正。」之情形相同，本此公信原則，交通員警
    基於其職務權限，依據當場目擊所呈顯之違規事實，攔停製
    單舉發交通違規案件，難謂有何違誤。從而異議人以前開情
    詞主張本件舉發無照相或錄影存證云云，委不足採。
  (四)綜上，異議人雖以上情置辯，然查執勤員警舉發以闖紅燈違
    規並無違誤，異議人確係於該交岔路口號誌轉換為紅燈後，
    違規闖越紅燈停止線前行，所辯委無可採，其違規闖紅燈之
    事實堪以認定。
五、從而原處分機關依道路交通管理處罰條例第53條第1 項規定
    ，裁處罰鍰2,700 元，並依同條例第63條第1 項第3 款（原
    處分漏載第1 項第3 款），記違規點數3 點，核無不當。本
    件異議為無理由，應予駁回。
據上論斷，應依道路交通案件處理辦法第19條，裁定如主文。
中　　華　　民　　國　　96　　年　　12　　月　　31　　日
                  交通法庭法  官    黃潔茹
以上正本證明與原本無異。
如不服本裁定應於裁定送達後5 日內向本院提出抗告狀。
                          書記官    柳瑞宗
中　　華　　民　　國　　96　　年　　12　　月　　31　　日
